臺灣臺中地方法院刑事判決　　　　　　　　　　　　　九十四年度訴緝字第三二號
　　公　訴　人　臺灣臺中地方法院檢察署檢察官
　　被　　　告　乙○○
右列被告因違反毒品危害防制條例案件，經檢察官提起公訴（九十二年度偵字第三三
七九號），本院經合議庭裁定改以簡式審判程序審理後，判決如左：
    主  文
乙○○轉讓第一級毒品，處有期徒刑壹年貳月。
    事  實
一、乙○○前曾於民國八十三年間，因違反肅清煙毒條例、麻醉藥品管理條例、藥事
    法等案件，經法院各判處有期徒刑三年三月、六月、三月，並定應執行刑有期徒
    刑三年八月確定，於八十五年八月二十三日假釋，嗣於八十八年六月二十三日因
    撤銷假釋執行殘刑一年八月二十日，另於八十九年間，因違反槍砲彈藥刀械管制
    條例、恐嚇等案件，經法院各判處有期徒刑一年二月、十月、六月，嗣定應執行
    刑有期徒刑二年四月確定，經接續上揭殘刑執行，於九十一年八月二日縮短刑期
    假釋，刑期至九十二年五月十六日屆滿以已執行論（於本件未構成累犯），於假
    釋期間仍不知戒慎警惕，明知海洛因係毒品危害防制條例所列管之第一級毒品，
    不得非法加以轉讓，竟基於轉讓第一級毒品海洛因之犯意，於九十一年十一月二
    十四日下午三時許，在臺中縣后里鄉○○路二一九巷內，將其向真實姓名年籍不
    詳之成年男子所購買之海洛因一小包（毛重約零點一公克）中之二分之一份量（
    毛重約零點零五公克），轉讓與甲○○施用，而轉讓第一級毒品海洛因一次。甲
    ○○旋於同日下午四時許，駕駛車牌號碼二Ｋ－六四六０號自用小客車至臺中縣
    豐原市○○路○段三三二巷八三號後方，並在車上施用乙○○所轉讓之海洛因（
    所涉施用毒品案件另由檢察官偵辦）。嗣於九十一年十一月二十四日下午四時三
    十分許，經路人發現報警後，在上址查獲甲○○，而循線查悉上情。
二、案經臺灣臺中地方法院檢察署檢察官自動檢舉偵查起訴。
    理  由
一、右揭被告轉讓毒品海洛因之事實，業據被告乙○○於警訊、偵查及本院審理中均
    坦承不諱，經核與證人甲○○於警詢、偵查中證述之情節相符，而證人甲○○確
    實在當日即施用被告乙○○所轉讓之毒品海洛因且為警查獲之情，亦據證人甲○
    ○於警詢、偵查中證述綦詳，並有扣案之證人甲○○所有之注射針筒一支、海洛
    因殘渣空袋一個足稽，足認被告之自白與事實相符。本件事證明確，被告之犯行
    洵堪認定。
二、按犯罪時法律之刑輕於裁判時法律之刑者，依刑法第二條但書，固應適用較輕之
    刑，但新舊法律之刑輕重相等，或依法令加重減輕後裁判時法律之刑並不重於犯
    罪時法律之刑者，即不適用該條但書之規定，仍應依裁判時之法律處斷，最高法
    院二十三年非字第五五號判例意旨參照；行為後法律有變更者，除裁判前法律有
    利於行為人適用其最有利之法律外，要以適用裁判時之法律為原則，最高法院三
    十七年非字第七六號判例意旨參照。查被告行為後，毒品危害防制條例已於九十
    二年七月九日修正公布，並自九十三年一月九日起施行生效；且因轉讓第一級毒
    品之法定刑，於修正前、後均無變更，而不生新法或舊法較有利於被告之問題，
    依前揭判例意旨、刑法第二條第一項前段及修正後毒品危害防制條例第三十五條
    第一項第三款規定，自應適用裁判時之法律即修正後之毒品危害防制條例論處。
    核被告所為，係犯毒品危害防制條例第八條第一項之轉讓第一級毒品罪。其持有
    海洛因之低度行為，為其轉讓之高度行為所吸收，不另論罪。又被告固曾於八十
    三年間，因違反肅清煙毒條例、麻醉藥品管理條例、藥事法等案件，經法院各判
    處有期徒刑三年三月、六月、三月，並定應執行刑有期徒刑三年八月確定，於八
    十五年八月二十三日假釋，嗣於八十八年六月二十三日因撤銷假釋執行殘刑一年
    八月二十日，另於八十九年間，因違反槍砲彈藥刀械管制條例、恐嚇等案件，經
    法院各判處有期徒刑一年二月、十月、六月，嗣定應執行刑有期徒刑二年四月確
    定，經接續上揭殘刑執行，於九十一年八月二日縮短刑期假釋，刑期至九十二年
    五月十六日屆滿以已執行論，且被告係於第二次出獄期間付保護管束，而再犯本
    件之罪，有臺灣高等法院被告全國前案紀錄表及臺灣臺中地方法院檢察署刑案資
    料查註紀錄表各一份在卷足憑，則其係於接續執行獲准假釋中再犯，因併合執行
    經許其假釋出獄者，其報請許可假釋所需最低應執行之期間，既合併計算，且假
    釋期間（即殘刑期間），亦合併計算之，其期間即無從區分，從而論假釋出獄前
    所執行支期間是否已逾其中任一罪之刑期，亦不論嗣後其假釋有無被撤銷，在假
    釋期間內，均應認為尚未執行完畢（最高法院八十八年第四次刑事庭會議記錄可
    參），故被告此處所為尚非累犯，附此敘明。爰審酌被告本身曾有施用毒品之行
    為，當知毒品對人身心戕害之嚴重性，年輕力壯，不思努力工作，於假釋中仍未
    能改過自新，流毒他人致施用者產生神經障礙、性格異常之身心傷害，有危國家
    社會安全之虞，惟斟酌其轉讓毒品之次數僅為一次及犯罪後坦承犯行，態度良好
    等一切情狀，量處如主文所示之刑，以示懲儆。
據上論斷，應依刑事訴訟法第二百七十三條之一第一項、第二百九十九條第一項前段
，毒品危害防制條例第八條第一項、第三十五條第一項第三款，刑法第二條第一項前
段、第十一條前段，判決如主文。
中      華      民      國    九十四    年      一      月    三十一    日
                                臺灣臺中地方法院刑事第十一庭
                                        法  官  王 世 華
右正本證明與原本無異。
如不服本判決，應於判決送達後十日內向本院提出上訴狀，上訴於臺灣高等法院臺中
分院( 須附繕本 )。
                                        書記官
中      華      民      國    九十四    年      一      月    三十一    日
修正後毒品危害防制條例第八條
轉讓第一級毒品者，處一年以上七年以下有期徒刑，得併科新臺幣一百萬元以下罰金
。
轉讓第二級毒品者，處六月以上五年以下有期徒刑，得併科新臺幣七十萬元以下罰金
。
轉讓第三級毒品者，處三年以下有期徒刑，得併科新臺幣三十萬元以下罰金。
轉讓第四級毒品者，處一年以下有期徒刑，得併科新臺幣十萬元以下罰金。
前四項之未遂犯罰之。
轉讓毒品達一定數量者，加重其刑至二分之一，其標準由行政院定之。
